【裁判字號】    98,易,2002
【裁判日期】    980921
【裁判案由】    竊盜
【裁判全文】
臺灣板橋地方法院刑事判決              98年度易字第2002號
公  訴  人  臺灣板橋地方法院檢察署檢察官
被      告  甲○○
上列被告因竊盜案件，經檢察官提起公訴（98年度偵字第14668
號），被告於準備程序進行中就被訴事實為有罪之陳述，經告知
簡式審判程序之旨，並聽取當事人之意見後，本院裁定由受命法
官獨任進行簡式審判程序並判決如下：
    主  文
甲○○攜帶兇器於夜間侵入住宅竊盜，累犯，處有期徒刑拾月。
    事  實
一、甲○○前於民國91年間因違反職役職責案件，經國防部北部
    地方軍事法院以91年度信審字第329 號判處有期徒刑1 年6
    月確定；又於94年間因贓物案件，經臺灣臺南地方法院以94
    年度簡字第3103號判處有期徒刑3 月確定，上開2 罪刑嗣經
    臺灣臺南地方法院以95年度聲字第454 號裁定應執行有期徒
    刑1 年8 月確定，上開刑期自94年4 月28日起算，於95年10
    月20日縮刑期滿執行完畢（於本案構成累犯）。詎其猶不知
    悔改，意圖為自己不法之所有，於97年4 月5 日凌晨4 時32
    分許之夜間，騎乘車牌號碼CIE-516 號普通重型機車，趁臺
    北縣三重市○○路○ 段70號「銧利大樓」1 樓大門未關妥之
    際，推門進入該大樓內，經由大樓之電梯進入地下2 樓，持
    客觀上足以對人之生命、身體安全構成威脅，具有危險性可
    供兇器使用之美工刀、油壓剪及噴燈等物，竊取「銧利大樓
    」住戶所共有，由「銧利大樓」管理員蔡銘曜管領之價值約
    新臺幣（下同）3 萬元之備用電源箱及消防箱內之電線，得
    手後將竊得之上開電線放置於其所騎乘之上開機車上，載運
    至臺北縣三重市○○路某處之資源回收場，以5, 000元之代
    價變賣換現。嗣「銧利大樓」管理員蔡銘曜發現上開電線遭
    竊，經調閱監視錄影帶畫面後報警處理，經警循線查知上情
    。
二、案經蔡銘曜訴由臺北縣政府警察局三重分局移送臺灣板橋地
    方法院檢察署檢察官偵查起訴。
    理  由
一、前開事實，業據被告甲○○於偵查中、本院準備程序及審理
    中均坦承不諱，核與證人即「銧利大樓」管理員蔡銘曜於警
    詢中之指訴情節相符（見臺灣板橋地方法院檢察署98年度偵
    字第14668 號偵查卷第8 至11頁），且有侑聯水電工程行電
    力系統修復工程報價表1 紙、監視錄影帶翻拍照片及現場照
    片共12張在卷可佐（見同上偵查卷第13頁、第17至18頁），
    足認被告之任意性自白核與事實相符，堪以採信。從而，本
    件事證明確，被告竊盜犯行洵堪認定，應依法論科。
二、按大樓式或公寓式住宅之地下室，係附屬於該大樓或公寓，
    為該種住宅居住人生活起居場所之一部分，與住宅之關係密
    不可分，如於夜間侵入該種住宅地下室竊盜，自應依刑法第
    321 條第1 項第1 款論罪（參照最高法院82年度臺上字第57
    04號判決要旨）。查本案「銧利大樓」係屬大樓式住宅，其
    內部以樓梯及電梯連通各樓層，且任何人均可經由樓梯或電
    梯通往地下室，是「銧利大樓」之地下室堪認為住宅之一部
    分。又按刑法第321 條第1 項第3 款之攜帶兇器竊盜罪，係
    以行為人攜帶兇器竊盜為其加重條件，此所謂兇器，其種類
    並無限制，凡客觀上足對人之生命、身體、安全構成威脅，
    具有危險性之器具均屬之，且祇須行竊時攜帶此種具有危險
    性之兇器為已足，並不以攜帶之初有行兇之意圖為必要（最
    高法院79年度臺上字第5253號判例意旨可資參照）。查本案
    被告攜帶美工刀、油壓剪及噴燈行竊，美工刀及油壓剪均係
    屬鐵製品，末端尖銳，而噴燈可製造火焰，上開物品如用以
    施暴、脅迫、抵抗，依一般社會觀念，已足使人之生命、身
    體、安全受有危害，是上開器具均堪認為兇器無誤。是核被
    告持上開美工刀、油壓剪及噴燈等於夜間侵入「銧利大樓」
    地下2 樓竊取電線之犯行，係犯刑法第321 條第1 項第1 款
    、第3 款之攜帶兇器於夜間侵入住宅竊盜罪。被告有事實欄
    所載論罪科刑及刑之執行完畢之紀錄，有臺灣高等法院被告
    前案紀錄表在卷可稽，其於有期徒刑執行完畢後之5 年以內
    ，故意再犯本件有期徒刑以上之本罪，為累犯，應依刑法第
    47條第1 項規定加重其刑。爰審酌被告已有多次竊盜紀錄，
    有前開前案紀錄表在卷足憑，足見其不惟素行非佳，猶再犯
    本罪，顯未衷心悛悔，所得財物價值非鉅，犯罪後坦承犯行
    ，態度尚佳，兼衡其犯罪之動機、目的、手段等一切情狀，
    量處如主文所示之刑，以示懲儆。至被告供本件竊盜犯行所
    攜帶使用之美工刀、油壓剪及噴燈等物，雖係被告所有，然
    未據扣案，復無證據可資證明仍然存在，俾免造成執行上之
    困難，爰不於本案宣告沒收，附此敘明。
據上論斷，應依刑事訴訟法第273 條之1 第1 項、第299 條第1
項前段，刑法第321 條第1 項第1 款、第3 款、第47條第1 項，
判決如主文。
本案經檢察官陳姿雯到庭執行職務。
中    華    民    國    98    年    9     月    21    日
                  刑事第十五庭  法  官  吳幸娥
上列正本證明與原本無異。
如不服本判決，應於判決送達後10日內敘明上訴理由，向本院提
出上訴狀 (應附繕本) ，上訴於臺灣高等法院。其未敘述上訴理
由者，應於上訴期間屆滿後20日內向本院補提理由書「切勿逕送
上級法院」。
                                書記官  黃頌棻
中    華    民    國    98    年    9     月    21    日
附錄本案論罪科刑法條全文：
中華民國刑法第321條
犯竊盜罪而有左列情形之一者，處6 月以上、5 年以下有期徒刑
：
一、於夜間侵入住宅或有人居住之建築物、船艦或隱匿其內而犯
    之者。
二、毀越門扇、牆垣或其他安全設備而犯之者。
三、攜帶兇器而犯之者。
四、結夥三人以上而犯之者。
五、乘火災、水災或其他災害之際而犯之者。
六、在車站或埠頭而犯之者。
前項之未遂犯罰之。


司法院資訊處製作；財團法人民間司法改革基金會備份。
